Inventaris van het archief van de Onderwijsraad, (1975) 1979-2000
Nationaal Archief, Den Haag
- Stukken van bijzondere aard.
  - Taakuitoefening., 2
    - Advisering per onderwijssector., 2.2
      - Secundair Onderwijs (Algemeen Voortgezet Onderwijs en Beroepsonderwijs)., 2.2.2.2
        - Algemeen., 2.2.2.2.1
          - Advisering inzake algemene maatregelen van bestuur (A.M.V.B.'s) ter uitvoering van de WVO., 1982-1986; 367-379; 13 omslagen
            - Advisering aan de Minister van Onderwijs en Wetenschappen inzake het ontwerp van een algemene maatregel van bestuur met nota van toelichting tot wijziging van het Besluit avondscholen VWO/HAVO/MAVO/MEAO, het Besluit MTO, het Besluit MHNO, het Besluit MMO, het Besluit dagscholen MEAO, het Besluit opleiding kleuterleidsters 1968 en het Besluit Staatsexamens kleuterleidster en hoofdleidster in verband met de herziening van de voorwaarden van toelating tot het middelbaar beroepsonderwijs naar aanleiding van onder meer het nieuwe MAVO-diploma, waarbij het examen kan worden afgelegd op twee niveaus, 1982, 367
            - Advisering aan de Staatssecretaris van Onderwijs en Wetenschappen inzake een ontwerp-besluit, houdende wijziging van een negentiental inrichtings- em eindexamenbesluiten met betrekking tot het aanbtal leraarlessen, een certificatenregeling en een vrijstellingsregeling, 1983, 368
            - Advisering aan de Staatssecretaris van Onderwijs en Wetenschappen inzake een ontwerp-besluit, houdende wijziging van een zestal inrichtingsbesluiten met betrekking tot de beperking van het onderwijsaanbod in niet-examenvakken met name in het vak lichamelijke oefening en de invoering van leraarlessenformules bij het LBO, met uitzondering van het lager landbouwonderwijs, het LAVO en enkele vormen van MBO, 1984, 369
            - Advisering door de Vierde afdeling aan de Minister van Landbouw en Visserij inzake het ontwerp-besluit houdende wijziging van een aantal inrichtingsbesluiten met betrekking tot onder andere de invoering van leraarlessenformules bij het LBO (met uitzondering van het lager landbouwonderwijs), 1984, 370
            - Advisering aan de Minister van Onderwijs en Wetenschappen inzake vier ontwerp-besluiten, houdende een herziene regeling met betrekking tot akten van bekwaamheid tot het geven van voortgezet onderwijs, akten van bekwaamheid Wet Voortgezet Onderwijs, Onderwijsbevoegdheden Wet Voortgezet Onderwijs; deeltijdopleidingen leraren voortgezet onderwijs algemene vakken en de ontwerp-beschikking inrichting deeltijdopleidingen leraren voortgezet onderwijs algemene vakken, deel 1, 1984-1985, 371
            - Advisering aan de Minister van Onderwijs en Wetenschappen inzake vier ontwerp-besluiten, houdende een herziene regeling met betrekking tot akten van bekwaamheid tot het geven van voortgezet onderwijs, akten van bekwaamheid Wet Voortgezet Onderwijs, Onderwijsbevoegdheden Wet Voortgezet Onderwijs, deeltijdopleidingen leraren voortgezet onderwijs algemene vakken en de ontwerp-beschikking inrichting deeltijdopleidingen leraren voortgezet onderwijs algemene vakken, deel 2, 1984-1985, 372
            - Advisering aan de Staatssecretaris van Onderwijs en Wetenschappen inzake het ontwerp-besluit, houdende wijzigingen van het Besluit dagscholen VWO/HAVO/MAVO en het Besluit LBO/LAVO, 1985, 373
            - Advisering door de vierde afdeling aan de Staatssecretaris van Onderwijs en Wetenschappen inzake het ontwerp-besluit, houdende wijziging van een aantal inrichingsbesluiten in verband met het opnemen van enige bepalingen omtrent stage, 1985, 374
            - Advisering aan de Staatssecretaris van Onderwijs en Wetenschappen inzake een ontwerp-besluit tot harmonisatie van een aantal inrichtingsbesluiten, eindexamenbesluiten en staatsexamenbesluiten betreffende de positie van leerlingen in het voortgezet onderwijs en het leerlingwezen, 1986, 375
            - Advisering aan de Staatssecretaris van Onderwijs en Wetenschappen inzake het ontwerp-besluit houdende regelen betreffende het onderwijs aan leerlingen voortgezet onderwijs met een niet-Nederlandse culturele achtergrond in de taal van het land van oorsprong (Besluit leerlingen met een niet-Nederlandse culturele achtergrond Wet Voortgezet Onderwijs), 1986, 376
            - Advisering aan de Minister van Onderwijs en Wetenschappen inzake het ontwerp-besluit houdende wijziging van enige besluiten in verband met de vervanging van onderwijzend personeel, 1987, 377
            - Advisering aan de Staatssecretaris van Onderwijs en Wetenschappen inzake het voorstel van wet houdende wijziging van de Wet op het voortgezet onderwijs respectievelijk het ontwerp-besluit houdende wijziging van het Besluit dagscholen VWO/HAVO/MAVO, het Besluit LBO/LAVO, het Besluit MTO, het Besluit MHNO, het Besluit middelbaar landbouwonderwijs, het Besluit MMO, het Besluit dagscholen MEAO, het Besluit MDGO en het Besluit proefprojecten nieuw vervolg/beroepsonderwijs in verband met de bestrijding van lesuitval, 1987, 378
            - Advisering door de afdeling Secundair Onderwijs (Beroepsonderwijs) aan de Staatssecretaris van Onderwijs en Wetenschappen inzake wijziging van de bovengrens van 120 lessen naar 128 lessen (van artikel 15, tweede lid, Besluit LBO/LAVO), 1989, 379
          - Advisering aan de Staatssecretaris van Onderwijs en Wetenschappen inzake een voorstel van wet, houdende wijziging van de Wet op het Voortgezet Onderwijs en een ontwerp-besluit, houdende wijziging van het Besluit vormingswerk voor jeugdigen en het Besluit proefprojecten nieuw vervolg/beroepsonderwijs met betrekking tot de weigering van toelating van leerlingen., 1982-1987; 380; 1 omslag
          - Advisering aan de Staatssecretaris van Onderwijs en Wetenschappen inzake het tweede concept-plan van scholen 1984-1986 (Voortgezet Onderwijs),in het kader van de Wet planning voortgezet onderwijs., 1982-1987; 381-382; 2 omslagen
            - 1982-1987, 381
            - 1984, 382
          - Advisering door de afdeling Secundair Onderwijs (beroepsonderwijs) aan de Staatssecretaris van Onderwijs en Wetenschappen inzake het ontwerp-besluit houdende wijziging van het Besluit proefprojecten deeltijd vervolg/beroepsonderwijs., 1982-1987; 383; 1 omslag
          - Vergaderstukken van de afdelingen 2a en 2b inzake subsidies en vergoedingen in het voortgezet onderwijs, met bijlagen., 1982-1987; 384; 1 omslag
          - Advisering aan de Staatssecretaris van Onderwijs en Wetenschappen inzake de concept-beleidsnotitie "Fries in het voortgezet onderwijs"., 1982-1988; 385; 1 omslag
          - Advisering aan de Staatssecretaris van Onderwijs en Wetenschappen inzake het concept-eindexamenprogramma Arabische/Turkse taal in LBO en MAVO., 1982-1989; 386; 1 omslag
          - Advisering door de afdeling Secundair Onderwijs (Beroepsonderwijs) aan de Staatssecretaris van Onderwijs en Wetenschappen inzake de nieuwe programmavoorschriften van de Landelijke Organisatie Vormingswerk voor Jongeren (LOVWJ) alsmede inzake de concept-beleidsnotite vormingswerk (1987)., 1982-1989; 387; 1 omslag
          - Vergaderstukken betreffende besprekingen tussen Directoraten-Generaal Voortgezet Onderwijs (DGBO) en Onderwijsraad., 1982-1990; 388; 1 omslag
          - Advisering aan de Staatssecretaris en Minister van Onderwijs en Wetenschappen betreffende de ontwerp-wet tot wijziging van de Wet op het voortgezet onderwijs ter bevordering van het effectiever gebruik van ingevolge de Wet Voortgezet Onderwijs (WVO) bekostigde gebouwen, terreinen en roerende zaken alsmede advisering inzake een wijziging van de WVO houdende een herziene regeling met betrekking tot het gradenstelsel (Onderwijssalarisstructuur)., 1983-1984; 389; 1 omslag
          - Advisering aan de Staatssecretaris van Onderwijs en Wetenschappen inzake een ontwerp van wet tot wijziging van de Wet op het voortgezet onderwijs met memorie van toelichting en een ontwerp-besluit houdende wijziging van het Besluit dagscholen VWO/HAVO/MAVO met nota van toelichting in verband met het onderwijs aan leerlingen met een niet-Nederlandse culturele achtergrond., 1983-1984; 390; 1 omslag
          - Advisering door de Vierde Afdeling aan de Staatssecretraris van Onderwijs en Wetenschappen inzake een ontwerp van wet houdende wijziging van de Wet op het voortgezet onderwijs (WVO) en van de Wet invoering Middelbaar Dienstverlenend en Gezondheidszorgonderwijs (MDGO)., 1983-1984; 391; 1 omslag
          - Advisering aan de Staatssecretaris van Onderwijs en Wetenschappen inzake de toelatingsprocedure tot het eerste leerjaar van de gemeentelijke scholen voor voortgezet onderwijs in Alkmaar., 1983-1986; 392; 1 omslag
          - Advisering aan de Staatssecretaris van Onderwijs en Wetenschappen inzake het eerste concept-plan van scholen 1984-1986 voor het Voortgezet Onderwijs., 1983-1986; 393
          - Advisering met betrekking tot leerplicht - Schoolverzuim in het voortgezet onderwijs., 1983-1986; 394-395; 2 omslagen
            - Advisering aan de Staatssecretaris inzake de concept-beleidsnotitie Schoolverzuim in het voortgezet onderwijs, deel 1, 1983-1986, 394
            - Advisering aan de Staatssecretaris inzake de concept-beleidsnotitie Schoolverzuim in het voortgezet onderwijs, deel 2, 1985, 395
          - Advisering door de tweede afdeling aan de Staatssecretaris van Onderwijs en Wetenschappen inzake de vijfjarige structuur, de afsluiting, de minimum lessentabel alsmede het leerplan in het kader van de bekostiging van de Vrije School-afdelingen voor Voortgezet Onderwijs., 1984; 396; 1 omslag
          - Vergaderstukken met bijlagen van de Tweede en Vierde Afdeling (26 april 1984) inzake de aansluiting van de eerste en de tweede fase in het voortgezet onderwijs., 397; 1 omslag
          - Advisering aan de Staatssecretaris van Onderwijs en Wetenschappen inzake de voordracht voor een veertigtal experimenteerscholen ten behoeve van de experimentele vormgeving van maatschappijleer als eindexamenvak en betreffende de concept-beleidsnotitie Maatschappijleer., 1984-1985; 398; 1 omslag
          - Advisering aan de Staatssecretaris van Onderwijs en Wetenschappen inzake een ontwerp van wet tot wijziging van de Wet op het voortgezet onderwijs, houdende verhoging van de opheffingsnormen van scholen die aansluiting geven op het basisonderwijs, alsmede enige bepalingen met betrekking tot samenvoeging van scholen (herschikking en fusie)., 1984-1986; 399; 1 omslag
          - Advisering aan de Staatssecretaris van Onderwijs en Wetenschappen inzake het eerste en tweede concept-plan van scholen 1985-1987 voor het Voortgezet Onderwijs., 1984-1986; 400; 1 omslag
          - Advisering aan de Staatssecretaris van Onderwijs en Wetenschappen inzake een ontwerp van wet tot wijziging van de Wet op het voortgezet onderwijs, houdende verhoging van de opheffingsnormen van scholen die aansluiting geven op het basisonderwijs, alsmede enige bepalingen met betrekking tot samenvoeging van scholen., 1984-1987; 401-403; 3 omslagen
            - 1984-1985, 401
            - 1985-1987, deel 1., 402
            - 1985-1987, deel 2., 403
          - Advisering aan de Staatssecretaris van Onderwijs en Wetenschappen inzake de wijzigingen in de model-examenregeling HAVO/MEO/MMO en in de modelexamenregeling HAVO/MDGO alsmede inzake model-inrichtingsplan en de vakleerplannen geldend voor de afdelingen HAVO en MDGO., 1984-1988; 404; 1 omslag
          - Advisering aan de Staatssecretaris van Onderwijs en Wetenschappen inzake een voorstel van wet tot wijziging van artikel 22 van de Wet voortgezet onderwijs en van enkele ontwerp-besluiten in verband met het invoeren van enige examenvakken en het kunnen voorschrijven van een minimum aantal lessen voor niet-verplichte examenvakken., 1985; 405; 1 omslag
          - Advisering aan de Staatssecretaris van Onderwijs en Wetenschappen inzake een concept-beleidsbrief met betrekking tot de examens in het LBO/MAVO/HAVO/VWO volledig dag-, avond- en dagavondonderwijs., 1985-1986; 406; 1 omslag
          - Advisering aan de Staatssecretaris van Onderwijs en Wetenschappen inzake het onderscheid tussen openbaar en algemeen bijzonder onderwijs bij de planprocedure Wet Voortgezet Onderwijs., 1985-1986; 407; 1 omslag
          - Advisering aan de Staatssecretaris van Onderwijs en Wetenschappen inzake het eerste en tweede concept-plan van scholen 1986-1988 voor het Voortgezet Onderwijs., 1985-1987; 408-410; 3 omslagen
            - 1985-1986, 408
            - 1985-1987, deel 1., 409
            - 1985-1987, deel 2., 410
          - Advisering aan de Staatssecretaris van Onderwijs en Wetenschappen inzake het voorstel van wet houdende wijziging van de Wet op het voortgezet onderwijs respectievelijk het ontwerp-besluit houdende wijziging van het Besluit dagscholen VWO/HAVO/MAVO, het Besluit LBO/LAVO, het Besluit MTO, het Besluit MHNO, het Besluit middelbaar landbouwonderwijs, het Besluit MMO, het Besluit dagscholen MEAO, het Besluit MDGO en het Besluit proefprojecten nieuw vervolg- en beroepsonderwijs in verband met de bestrijding van lesuitval., 1985-1987; 411; 1 omslag
          - Advisering aan de Staatssecretaris van Onderwijs en Wetenschappen inzake het ontwerp-eindexamenprogramma voor de eindexamens van MAVO- en LBO-scholen in het vak biologie (C en D)., 1985-1988; 412; 1 omslag
          - Advisering aan de Staatssecretaris van Onderwijs en Wetenschappen inzake diverse ontwerp-besluiten dagscholen VWO/HAVO/MAVO/LAVO/LBO., 1985-1989; 413; 1 omslag
          - Advisering door de afdelingen Onderwijsondersteuning en Secundair Onderwijs aan de Staatssecretaris van Onderwijs en Wetenschappen inzake het wetsvoorstel houdende wijziging van de Wet op het voortgezet onderwijs met betrekking tot onderwijs in een multiculturele samenleving., 1986; 414; 1 omslag
          - Advisering aan de Staatssecretaris van Onderwijs en Wetenschappen inzake het ontwerp-besluit van een aantal inrichtingsbesluiten, eindexamenbesluiten en het Besluit staatsexamens VWO/HAVO/MAVO 1978 in verband met de brief examens in LBO/MAVO/HAVO/VWO., 1986-1987; 415; 1 omslag
          - Vergaderstukken betreffende besprekingen van de afdelingen 2a en 2b inzake de basisvorming., 1986-1987; 416; 1 omslag
          - Advisering aan de Staatssecretaris van Onderwijs en Wetenschappen inzake de model-examenregeling HAVO/MDGO alsmede inzake het examenprogramma voor het vak informatica van de afdelingen VHBO en HAVO/MBO., 1986-1989; 417; 1 omslag
          - Advisering aan de Staatssecretaris van Onderwijs en Wetenschappen inzake van het concept-plan scholen 1988-1990 (Voortgezet Onderwijs), in het kader van het herschikkings- en fusieproces als neergelegd in het wetsontwerp tot wijziging van de Wet op het voortgezet onderwijs (WVO)., 1987; 418; 1 omslag
          - Advisering aan de Minister van Onderwijs en Wetenschappen inzake het wetsvoorstel houdende wijziging van de Wet op het voortgezet onderwijs in verband met de herziening van het bekostigingsstelsel voor de scholen voor VWO, AVO, LBO en MBO., 1987-1988; 419-420; 2 omslagen
            - 1987, 419
            - 1988, 420
          - Advisering aan de Staatssecretaris van Onderwijs en Wetenschappen inzake het concept-plan van scholen 1989-1991 voor het Voortgezet Onderwijs., 1987-1988; 421-424; 4 omslagen
            - 1987, 421
            - 1987-1988, deel 1., 422
            - 1987-1988, deel 2., 423
            - 1988, 424
          - Advisering aan de Staatssecretaris van Onderwijs en Wetenschappen inzake de concept-beleidsnotitie "Modulering in het voortgezet onderwijs"., 1988; 425; 1 omslag
          - Advisering aan de Staatssecretaris van Onderwijs en Wetenschappen inzake een Ontwerp-besluit houdende wijziging van een aantal eindexamenbesluiten met betrekking tot de dagscholen VWO/HAVO/MAVO, de avondscholen VWO/HAVO/MAVO en de LBO., 1988; 426; 1 omslag
          - Advisering aan de Staatssecretaris van Onderwijs en Wetenschappen inzake een ontwerp-besluit van de Wet op het voortgezet onderwijs, betreffende onderwijsinstellingen die onder de verantwoordelijkheid vallen van een andere minister en/of krachtens een andere wettelijke regeling worden bekostigd of gesubsidieerd., 1988; 427; 1 omslag
          - Advisering aan de Staatssecretaris van Onderwijs en Wetenschappen inzake het voorstel van wet houdende wijziging van de Wet op het voortgezet onderwijs in verband met de overdracht van het bestuur van rijksscholen., 1988; 428; 1 omslag
          - Advisering door de afdeling Secundair Onderwijs aan de Staatssecretaris van Onderwijs en Wetenschappen inzake een ontwerp-besluit houdende wijziging van het Besluit proefprojecten nieuw vervolg/beroepsonderwijs tot beëindiging van de mogelijkheid tot tewerkstelling van personeel dat is verbonden aan een school of vormingsinstituut bij een instituut waaraan nieuw vervolg/beroepsonderwijs wordt gegeven., 1988; 429; 1 omslag
          - Brief van de Onderwijsraad aan de directeur-generaal van het voortgezet onderwijs inzake het wetsvoorstel bevordering Doorstroming Onderwijs Personeel (D.O.P.)., 1988; 430; 1 omslag
          - Vergaderstukken van afdelingen 2a en 2b en het Overleg Orgaan Voortgezet Onderwijs met betrekking tot de examenregelingen VWO/HAVO/MAVO/LBO, met bijlagen., 1988; 431; 1 omslag
          - Advisering aan de Staatssecretaris van Onderwijs en Wetenschappen en de Minister van Welzijn, Volksgezondheid en Cultuur inzake de notitie "Kunst en culturele vorming in het voortgezet onderwijs"., 1988-1989; 432; 1 omslag
          - Advisering aan de Staatssecretaris van Onderwijs en Wetenschappen inzake het concept-plan van scholen 1990-1992 voor het Voortgezet Onderwijs., 1988-1989; 433-434; 2 omslagen
            - 1988, 433
            - 1989, 434
          - Advisering aan de Staatssecretaris van Onderwijs en Wetenschappen inzake het ontwerp-Examenbesluit VWO/HAVO/MAVO/VBO., 1988-1989; 435; 1 omslag
          - Advisering door de afdeling Secundair Onderwijs (beroepsonderwijs) aan de Staatssecretaris van Onderwijs en Wetenschappen inzake de wijziging van de Wet op het voortgezet onderwijs betreffende sectorvorming en vernieuwing van het middelbaar beroepsonderwijs., 1988-1989; 436; 1 omslag
          - Vergaderstukken van de Commissie Modulering Voortgezet Onderwijs, met bijlagen., 1988-1991; 437; 1 omslag
          - Advisering aan de Staatssecretaris van Onderwijs en Wetenschappen inzake de concept-beleidsnotitie arbeidsoriëntatie in het voortgezet onderwijs., 1989; 438; 1 omslag
          - Advisering aan de Staatssecretaris van Onderwijs en Wetenschappen inzake de gewijzigde taakstelling van gecommitteerden in verband met de afschaffing van de tweede correctie ten aanzien van het toezicht op het centraal examen, in het kader van het het ontwerp van het eindexamenbesluit VWO/HAVO/MAVO/LBO., 1989; 439; 1 omslag
          - Advisering aan de Staatssecretaris van Onderwijs en Wetenschappen inzake het ontwerp-Besluit houdende wijziging van een aantal eind- en staatsexamenbesluiten in verband met geheimhouding van examenopgaven tijdens de examenzittingen (MAVO/HAVO/VWO/LBO)., 1989; 440; 1 omslag
          - Advisering aan de Staatssecretaris van Onderwijs en Wetenschappen inzake het ontwerp-besluit houdende wijziging van het Besluit dagscholen VWO/HAVO/MAVO, het Besluit LBO/LAVO en het Eindexamenbesluit VWO/HAVO/MAVO/LBO met betrekking tot de invoering van het vak techniek., 1989; 441; 1 omslag
          - Advisering aan de Staatssecretaris van Onderwijs en Wetenschappen inzake het Voorstel van wet houdende machtiging tot oprichting door de Staat van de Stichting Centraal bureau examens en houdende wijziging van de wet op het voortgezet onderwijs., 1989; 442; 1 omslag
          - Advisering inzake het ontwerp-bekostigingsbesluit Wet op het Voortgezet Onderwijs., 1989; 443; 1 omslag
          - Advisering door de afdeling Secundair Onderwijs (Algemeen Voortgezet onderwijs en Beroepsonderwijs) aan de Staatssecretaris van Onderwijs en Wetenschappen inzake het verzoek van de Commissie Ontwikkeling Wiskunde-onderwijs namens een aantal scholen(gemeenschappen) om te mogen afwijken van de vigerende C- en D- examenprogramma's wiskunde LBO en MAVO., 1989-1990; 444; 1 omslag
          - Advisering aan de Staatssecretaris van Onderwijs en Wetenschappen inzake de beleidsnotitie over de voortgang van de werkzaamheden voor het Centraal Bureau Examens., 1989-1991; 445; 1 omslag
          - Advisering aan de Staatssecretaris van Onderwijs en Wetenschappen inzake de concept-vrijstellingsregeling (staats)examens VWO/HAVO/MAVO en examens LBO 1990., 446; 1 omslag
          - Advisering aan de Staatssecretaris van Onderwijs en Wetenschappen inzake het concept-eindexamenprogramma bedrijfseconomie-A en -B voor het HAVO/MBO., 1990; 447; 1 omslag
          - Advisering aan de Staatssecretaris van Onderwijs en Wetenschappen inzake het door de Structuurcommissie eindexamen maatschappijleer ontwikkelde concept-(staats)examenprogramma maatschappijleer C- en D-niveau LBO/MAVO en voor HAVO/VWO., 1990; 448; 1 omslag
          - Advisering aan de Staatssecretaris van Onderwijs en Wetenschappen inzake het Model-inrichtingsplan en de Model-examenregeling HAVO/MBO., 1990; 449; 1 omslag
          - Advisering aan de Staatssecretaris van Onderwijs en Wetenschappen inzake het ontwerp-besluit houdende wijziging van onder meer het Eindexamenbesluit dagscholen VWO/HAVO/MAVO/LBO in verband met extraneï-examens in het voortgezet onderwijs., 1990; 450; 1 omslag
          - Advisering aan de Staatssecretaris van Onderwijs en Wetenschappen inzake het Ontwerp-huisvestingsbesluit Wet voortgezet onderwijs (WVO)., 1990; 451; 1 omslag
          - Advisering door de afdeling Secundair Onderwijs aan de Staatssecretaris van Onderwijs en Wetenschappen inzake het door een werkgroep ontwikkelde programma Nederlands-Nederlandkunde ten behoeve van Nederlands-Engelstalige afdelingen aan scholen voor Voortgezet Onderwijs., 1990; 452; 1 omslag
          - Advisering door de afdeling Secundair Onderwijs aan de Staatssecretaris van Onderwijs en Wetenschappen inzake het Ontwerp-fusieplan Sectorvorming Middelbaar Onderwijs (SVM)., 1990; 453; 1 omslag
          - Advisering door de afdeling Secundair Onderwijs aan de Staatssecretaris van Onderwijs en Wetenschappen inzake het voornemen om een drietal VWO-scholen en een vijftal HAVO-scholen toestemming te verlenen om in 1991 respectievelijk 1992 het experimentele examen in het vak biologie ten aanzien van het tweede tijdvak mondeling af te nemen., 1990; 454; 1 omslag
          - Advisering aan de Minister of Staatssecretaris van Onderwijs en Wetenschappen inzake de Experimentele C- en D-eindexamenprogramma's wiskunde MAVO en LBO 1992, inzake de Eindexamen- en staatsexamenprogramma's Spaanse taal en letterkunde en Russische taal- en letterkunde, inzake de invoering van Eindexamen en staatsexamenprogramma filosofie VWO, alsmede inzake de verlenging van de zittingsduur bij het centraal examen Nederlandse taal- en letterkunde en Friese taal- en letterkunde HAVO voor het onderdeel tekstbegrip, met bijlagen., 1990-1991; 455; 1 omslag
          - Advisering aan de Staatssecretaris van Onderwijs en Wetenschappen inzake de vraag in hoeverre, in verband met de omzetting van een openbare school in een bijzondere school de mogelijkheid bestaat tot nuancering van de stelling dat bijzonder onderwijs per definitie niet in de plaats kan treden van openbaar onderwijs., 1990-1991; 456; 1 omslag
          - Advisering door de afdeling Secundair Onderwijs aan de Staatssecretaris van Onderwijs en Wetenschappen inzake het Plan van spreiding en situering Sectorvorming Middelbaar Onderwijs (SVM)., 1990-1991; 457-458; 2 omslagen
            - 1990, 457
            - 1991, 458
          - Advisering aan de Staatssecretaris van Onderwijs en Wetenschappen inzake het concept-plan van scholen 1991-1993 voor het Voortgezet Onderwijs., 1990-1992; 459; 1 omslag